bg-BG: Изкуства и развлечения > Хобита и творчески изкуства > Аксесоари за музикални инструменти и оркестри > Аксесоари за дървени духови инструменти > Аксесоари за обой и английски рог > Части за обой: Малки части на обой
zh-CN: 艺术与娱乐 > 爱好/艺术创作 > 乐器与管弦乐队配件 > 木管乐器配件 > 双簧管/英国管配件 > 双簧管零件: 双簧管小零件
ja: 芸術・エンターテイメント > 趣味・コレクション > 楽器関連用品 > 木管楽器用品 > オーボエ用品 > オーボエ用パーツ: オーボエ用小型パーツ
pl: Sztuka i rozrywka > Hobby i sztuki piękne > Akcesoria do instrumentów muzycznych > Akcesoria do instrumentów dętych drewnianych > Akcesoria do obojów > Części do obojów: Drobne części do obojów
tr: Sanat ve Eğlence > Hobiler ve Sanatsal Çalışmalar > Müzik Aleti ve Orkestra Aksesuarları > Nefesli Çalgı Aksesuarları > Obua Aksesuarları > Obua Parçaları: Obua Küçük Parçaları
sk-SK: Umenie a zábava > Záľuby a tvorivé dielne > Príslušenstvo pre hudobné nástroje > Príslušenstvo pre drevené dychové nástroje > Príslušenstvo pre hoboj a anglický roh > Diely hoboja: Malé diely hoboja
de: Kunst & Unterhaltung > Hobby & Kunst > Zubehör für Musikinstrumente > Zubehör für Holzblasinstrumente > Oboenzubehör > Oboenteile: Kleinere Oboenzubehörteile
nb: Kunst og underholdning > Hobby og kreativitet > Tilbehør til musikkinstrumenter og orkestre > Tilbehør til treblåseinstrumenter > Tilbehør til obo og engelsk horn > Obodeler: Smådeler til obo
cs: Umění a zábava > Hobby, hudba a výtvarné umění > Hudební nástroje – příslušenství > Dřevěné dechové nástroje – příslušenství > Hoboje – příslušenství > Součásti hoboje: Drobné součásti pro hoboj
vi: Nghệ thuật và giải trí > Sở thích và nghệ thuật sáng tạo > Phụ kiện dàn nhạc và nhạc cụ > Phụ kiện cho nhạc cụ hơi > Phụ kiện kèn ô-boa > Phụ tùng kèn ô-boa: Phụ tùng nhỏ của kèn ô-boa
fi: Taide ja viihde > Harrastukset ja taiteet > Soitin- ja orkesteritarvikkeet > Puupuhallintarvikkeet > Oboe- ja englannintorvitarvikkeet > Oboen osat: Oboen pienosat
sv: Konst och underhållning > Hobby och skapande > Tillbehör till musikinstrument > Tillbehör till träblåsinstrument > Tillbehör för oboe och engelskt horn > Oboedelar: Smådelar för oboer
el: Τέχνες & Ψυχαγωγία > Χόμπι & Δημιουργικές Τέχνες > Αξεσουάρ μουσικών οργάνων & ορχήστρας > Αξεσουάρ ξύλινων πνευστών οργάνων > Αξεσουάρ για όμποε & αγγλικό κόρνο > Εξαρτήματα όμποε: Μικρά εξαρτήματα όμποε
hu: Művészet és szórakoztatás > Hobbik és kreatív művészet > Hangszer és zenekari kiegészítők > Fafúvóshangszer-kiegészítők > Oboa- és angolkürt-kiegészítők > Oboaalkatrészek: Oboa kis alkatrészek
pt-BR: Artes e entretenimento > Hobbies e artes > Acessórios para instrumentos musicais e orquestras > Acessórios para instrumentos de sopro de madeira > Acessórios para oboé > Peças para oboé: Peças pequenas para oboé
it: Arte e svago > Hobby e arti creative > Accessori per orchestre e strumenti musicali > Accessori per legni > Accessori per oboe > Pezzi per oboe: Piccole parti oboe
da: Kunst og underholdning > Hobby og håndarbejde > Musikinstrumenter – tilbehør > Træblæserinstrumenter – tilbehør > Obo – tilbehør > Obo – dele: Obo – smådele
pt-PT: Artes e lazer > Passatempos e artes criativas > Acessórios de instrumentos musicais e orquestra > Acessórios de madeiras > Acessórios para oboé e corne inglês > Peças de oboé: Peças pequenas para oboé
sl-SI: Kultura in zabava > Hobiji in ustvarjalne umetnosti > Dodatki za glasbila in orkestre > Dodatki za lesna pihala > Dodatki za oboo in angleški rog > Deli za oboo: Majhni deli za oboo
nl: Kunst en entertainment > Hobby's en creatieve vaardigheden > Accessoires voor muziekinstrumenten > Accessoires voor houten blaasinstrumenten > Accessoires voor hobo > Onderdelen voor hobo: Kleine onderdelen voor hobo
zh-TW: 藝術/娛樂 > 嗜好和創作藝術 > 樂器配件 > 木管樂器配件 > 雙簧管和英國管配件 > 雙簧管零件: 雙簧管小零件
es: Arte y ocio > Hobbies y artes creativas > Accesorios para instrumentos musicales y de orquesta > Accesorios para instrumentos de viento-madera > Accesorios para oboe > Piezas para oboe: Piezas pequeñas para oboe
hr-HR: Umjetnost i zabava > Hobiji i kreativne umjetnosti > Pribor za glazbala i orkestar > Pribor za drvena puhačka glazbala > Pribor za obou i engleski rog > Dijelovi za obou: Mali dijelovi za obou
en: Arts & Entertainment > Hobbies & Creative Arts > Musical Instrument & Orchestra Accessories > Woodwind Instrument Accessories > Oboe & English Horn Accessories > Oboe Parts: Oboe Small Parts
ru: Искусство и развлечения > Хобби и творчество > Аксессуары для музыкальных инструментов и игры в оркестре > Аксессуары для деревянных духовых инструментов > Аксессуары для гобоев > Детали для гобоев: Мелкие детали для гобоев
fr: Arts et loisirs > Loisirs et arts créatifs > Accessoires pour instruments de musique et orchestres > Accessoires pour instruments à vent > Accessoires pour hautbois > Pièces pour hautbois: Petites pièces pour hautbois
ko: 아트/엔터테인먼트 > 취미/예술 > 악기/오케스트라 부대용품 > 목관악기 부대용품 > 오보에/잉글리시 호른 부대용품 > 오보에 부품: 오보에 소형 부품
ro-RO: Artă și divertisment > Hobby-uri și artă > Accesorii pentru instrumente muzicale și orchestră > Accesorii pentru instrumente de suflat > Accesorii pentru oboi și corn englezesc > Piese pentru oboi: Piese mici pentru oboi
lt-LT: Menai ir pramogos > Hobiai ir menai > Muzikos instrumentai ir orkestro priedai > Medinių pučiamųjų instrumentų priedai > Obojų ir angliškų ragų priedai > Obojų dalys: Smulkios obojų dalys
th: ศิลปะและความบันเทิง > งานอดิเรกและศิลปะสร้างสรรค์ > เครื่องดนตรีและอุปกรณ์ออร์เคสตรา > อุปกรณ์เครื่องเป่า > อุปกรณ์โอโบและอิงลิช ฮอร์น > ชิ้นส่วนโอโบ: ชิ้นส่วนเล็กๆ ของโอโบ